# 请教陈老师，发电收入

提问人：心海拂清风 时间：2015-07-27 21:00:01
风力发电企业将电销售给国家电网，收入有三部分构成：基数电量收入、补贴电价收入、送出线路补贴收入，后面 2 个是不是属于政府补助的范围，谢谢，！我理解属于，收到营业外收入，！

回答人：chenyiwei
不清楚具体情况，但建议关注以下两点： 1 、《可再生能源电价附加有关会计处理规定》（财会[2012]24号）规定：可再生能源发电企业销售可再生能源电量时，按实际收到或应收的金额，借记"银行存款"、"应收账款"等科目，按实现的电价收入，贷记"主营业务收入"科目，按专用发票上注明的增值税额，贷记"应交税费--应交增值税（销项税额）"科目。 2 、证监会会计部 2013 年上市公司年报分析中表述：“随着会计准则的发展，会计准则制定部门就企业从政府获取资源是否属于政府补助作了进一步规范。政府补助的典型特征是企业无偿从政府获取资源，而对于企业与政府之间发生交易而取得的收入，如果该交易具有商业实质，且与企业销售商品或提供劳务等日常经营活动密切相关的，则应根据收入准则的规定进行会计处理。年报分析中发现，有些公司已经按最新规定，将与政府发生的具有商业实质的交易作为营业收入进行会计处理，但仍有一些公司将从政府取得的电价补贴或者低价出售给消费者的价格补贴，作为政府补助计入营业外收入，并披露为非经常性损益。公司把本该作为经营性收入的项目作为营业外收入列报和披露，不利于反映公司正常生产经营的获利能力，也不利于投资者了解公司真实的经营状况。”